【裁判字號】    89,國簡抗,2
【裁判日期】    890515
【裁判案由】    國家賠償
【裁判全文】
臺灣臺北地方法院民事裁定  八十九年度國簡抗字第二號
    抗  告  人  乙○○
    相  對  人  甲○○
                ( 臺北市政府警察局 )
右當事人間請求國家賠償事件，抗告人對於中華民國八十九年二月十七日本院裁定提
起抗告，本院裁定如左：
    主      文
抗告駁回。
抗告費用由抗告人負擔。
    理      由
一、抗告意旨略以：緣抗告人於民國八十五年十一月二日凌晨二時左右，駕駛自己所
    有ＫＢ○一四一號轎車行駛在臺北市○○區○○路上時，因接獲母親電話謂其肚
    子疼痛，要抗告人儘速回家送其前往醫院急診，適遇士林保安隊巡邏員警王琮瑜
    盤查，經抗告人告以家中有急事，惟該員警一直強要押解抗告人上警車，嗣在拉
    拉扯扯間不小心扯下警員袖子鈕扣，旋經抗告人道歉，並好意出言重做一件新衣
    服賠償予該員，詎竟遭該員指稱抗告人妨害公務，而抗告人早已向臺北市政府警
    察局寫信進行協議中，抗告人一切合法，並無犯罪事實，希望法官明察秋毫云云
    。
二、按國家賠償法第十條第一項規定：「依本法請求損害賠償時，應先以書面向賠償
    義務機關請求之。」，又同法第十一條復規定：「賠償義務機關拒絕賠償，或自
    提出請求之日起逾三十日不開始協議，或自開始協議之日起逾六十日協議不成立
    時，請求權人得提起損害賠償之訴。」，再同法施行細則第十七條亦規定：「損
    害賠償之請求，應以書面載明左列各款事項，由請求權人或代理人簽名或蓋章，
    提出於賠償義務機關一、請求權人之姓名、性別．．．等；二、有代理人者，其
    姓名．．．等；三、請求賠償之事實、理由及證據；四、請求損害賠償之金額或
    回復原狀之內容；五、賠償義務機關；六、年、月、日。」，經查，本件抗告人
    於原審調查時自承其尚未以書面向賠償義務機關( 即臺北市政府警察局 )請求賠
    償等語甚明，即難認抗告人業已提出書面向賠償義務機關請求賠償，則原審裁定
    予以駁回其訴，於法並無不合。至抗告意旨雖主張其早已寫信向臺北市政府警察
    局進行協議云云，惟既未提出任何載有表明其係請求權人，及請求賠償之事實、
    理由、證據，並請求相對人協議賠償意旨之任何書面資料俾供本院審酌，自難認
    其主張已符合同法施行細則第十七條規定之要件，而發生請求賠償之效力。抗告
    人之抗告，顯無理由，應予駁回。
三、依民事訴訟法第四百三十六條之一第三項、第九十五條、第七十八條，裁定如主
    文。
中      華      民      國    八十九    年      五      月     十五     日
                                            民事第二庭審判長法  官  丁蓓蓓
                                                            法  官  黃書苑
                                                            法  官  王佳惠
右正本證明與原本無異
本件不得抗告
中      華      民      國    八十九    年      五      月     十八     日
                                                            書記官  林碧華


司法院資訊處製作；財團法人民間司法改革基金會備份。
